【裁判字號】    97,交抗,885
【裁判日期】    970815
【裁判案由】    聲明異議
【裁判全文】
臺灣高等法院臺中分院交通事件裁定     97年度交抗字第885號
抗  告  人  交通部公路總局台中區監理所台中市監理站
法定代理人  乙○○
受 處分 人  甲○○
上列抗告人因受處分人違反道路交通管理處罰條例案件，不服台
灣台中地方法院，中華民國97年5月23日所為裁定（97年交聲字
第1548號），提起抗告，本院裁定如下：
    主  文
抗告駁回。
    理  由
一、本案經本院審理結果，認第一審裁定並無不當，應予維持，
    並引用第一審裁定記載之理由（如附件）。
二、抗告意旨略以：汽車駕駛人因違反道路交通管理處罰條例第
    35條規定受吊扣駕駛執照處分，如無當時駕駛車種之駕駛執
    照，仍應吊扣其持有其他車種之駕駛執照，主要係考量其違
    規行為對道路交通秩序之維持及道路交通安全已生影響，故
    吊扣其持有之駕駛執照，以限制其繼續駕車行使道路之權利
    ，係屬駕駛行為之限制，並不因其所持駕駛執照種類之不同
    而有所差異。本件異議人現僅領有汽車駕照，今騎乘重機車
    遭警舉發酒後駕車，於上級機關未為新函示前，依條例第35
    條裁處吊扣汽車駕駛執照12個月依法應無違誤。原審予以撤
    銷原處分，難謂適法，應予廢棄並另為適法之裁定，為此提
    起本件抗告等語。
三、查道路交通管理處罰條例對於違規駕駛人處罰之規定，設有
    吊扣或吊銷駕駛執照之規定者，並非僅該條例第35條，而現
    行道路交通管理處罰條例第68條僅規定：「汽車駕駛人，因
    違反本條例及道路交通安全規則之規定，受吊銷駕駛執照處
    分時，吊銷其持有各級車類之駕駛執照。」並未規定吊扣時
    ，亦吊扣違規駕駛人持有各級車類之駕駛執照。其立法理由
    略以：「原條文將違法或違規駕駛人所持有各級車類之駕駛
    執照一併吊扣或吊銷，失之過酷，影響人民工作及生活甚鉅
    ，爰修正之」等語，故現行條文，係將道路交通管理處罰條
    例第68條原有條文中之「吊扣或」3字刪除，有立法院交通
    委員會94年10月5日台立交字第0942400153號函附道路交通
    管理處罰條例第68條審查報告 (登在立法院公報第94卷第70
    期第135至138頁)可稽。則於依現行道路交通管理處罰條例
    規定，處罰違規駕駛人「吊銷」駕駛執照處分時，固可依上
    開條例第68條規定，同時吊銷違規人持有之各級車類駕駛執
    照。但於處罰駕駛人「吊扣」駕駛執照處分時，即不能「準
    用」或「類推適用」上開條例第68條關於吊銷駕駛人持有各
    級車類駕駛執照之規定。因此，原審法院將原處分關於「吊
    扣駕駛執照十二個月」部分撤銷，諭知吊扣小型車駕駛執照
    一年，於法並無不合。抗告人仍執上詞抗告，指摘原審裁定
    不當，其抗告為無理由，應予駁回。
四、據上論結，應依道路交通案件處理辦法第26條，刑事訴訟法
    第412條，裁定如主文。
中    華    民    國    97    年    8     月    15    日
            交通法庭    審判長法  官  李  璋  鵬
                              法  官  胡  忠  文
                              法  官  蕭  錦  鍾
上列正本證明與原本無異。
不得再抗告。
                              書記官  蕭  訓  慧
中    華    民    國    97    年    8     月    15    日


司法院資訊處製作；財團法人民間司法改革基金會備份。
